【裁判字號】    99,聲,2523
【裁判日期】    990906
【裁判案由】    聲請具保停止羈押
【裁判全文】
臺灣高等法院刑事裁定                  99年度聲字第2523號
聲 請 人即
選任辯護人  張智超律師
上  訴  人
即  被  告  甲○○
上列被告因違反毒品危害防制條例案件（本院99年上訴字第2487
號），聲請具保停止羈押，本院裁定如下：
    主  文
聲請駁回。
    理  由
一、聲請意旨略以：(一)就干預人身自由最為徹底之羈押處分，
    更應注意比例原則，羈押處分實須具備適當性、必要性、比
    例性為必要，有司法院大法官第487號解釋、憲法第8條、第
    23條可參。(二)被告甲○○對於犯行均坦承不諱，同案被告
    之犯罪事實與被告均分別獨立並無關聯，因而被告實無湮滅
    、偽造、變造證據或勾串共犯、證人之虞，且被告又供出指
    示運輸毒品之上游「小馬」之人，配合司法調查，犯後態度
    堪稱良好。此外被告有固定住所，無任何逃亡之虞，請讓被
    告在執行前照料家人、處理家中事物，俾日後安心服刑，懇
    請准予具保停止羈押，並可對被告限制住居及限制出境云云
    。
二、按被告經法官訊問後，認為犯罪嫌疑重大，而有下列情形之
    一，非予羈押，顯難進行追訴、審判或執行者，得羈押之︰
    (一)逃亡或有事實足認為有逃亡之虞者。(二)有事實足認為
    有湮滅、偽造、變造證據或勾串共犯或證人之虞者。(三)所
    犯為死刑、無期徒刑或最輕本刑為5年以上有期徒刑之罪者
    ，刑事訴訟法第101條第1項定有明文。又按羈押被告之目的
    ，在於確保訴訟程式之進行、確保證據之存在、真實及確保
    刑罰之執行，而被告有無羈押之必要，及羈押後其原因是否
    仍然存在，有無繼續羈押之必要，應否延長羈押，均屬事實
    認定之問題，法院有依法認定裁量之職權，自得就具體個案
    情節予以斟酌決定，如就客觀情事觀察，法院許可羈押之裁
    定在目的與手段間之衡量並無明顯違反比例原則情形，即無
    違法或不當可言，且關於羈押原因之判斷，尚不適用訴訟上
    之嚴格證明原則，而應適用自由證明程式。又羈押之目的，
    除在於確保刑事偵查、審判程序之完成外，另亦有刑事執行
    保全之目的（最高法院98年度台抗字第405號裁定意旨參照
    ）。
三、經查：
(一)本件聲請人即被告甲○○因涉嫌違反毒品危害防制條例等案
    件，經原審法院以99年度重訴字第17號判決處有期徒刑11年
    。被告不服提起上訴，經本院法官於民國（下同）99年7月
    21日開庭訊問後，認為被告犯罪嫌疑重大，有刑事訴訟法第
    101條第1項第1、3款之逃亡或有事實足認有逃亡之虞，及所
    犯最輕本刑為5年以上有期徒刑之罪之情形，非予羈押，顯
    難進行審判，並有羈押必要，依法執行羈押至今。
(二)本件被告所犯毒品危害防制條例第4條第1項之運輸第一級毒
    品罪，業經原審判處有期徒刑11年在案，足見被告犯罪嫌疑
    ，應屬重大無疑。而被告所犯毒品危害防制條例第4條第1項
    之罪名，核屬法定本刑為死刑、無期徒刑之罪，可見原執行
    羈押之原因依然存在。衡以被告已受重刑之諭知，本案又尚
    未確定，而本案犯行係經由友人安排自大陸地區運輸毒品海
    洛因進入臺灣，顯見被告確有相當管道潛逃出境，而以被告
    經判處如此重刑，逃匿以規避審判程序進行及刑罰執行之可
    能性甚高，若命被告具保、責付或限制住居等侵害較小之手
    段，均不足以確保審判或執行程序之順利進行，依本案訴訟
    進度，仍有繼續羈押被告之必要。被告辯稱有固定住居所，
    無逃亡之可能云云，尚難憑此即可推論被告於本件並無逃亡
    之虞，被告所辯，自不足採。再審酌被告所涉犯運輸毒品案
    件，對社會危害甚鉅，予以羈押，適足以防衛社會安全，並
    不違比例原則與最後手段原則。本院審酌一切情狀，因認上
    揭羈押原因尚未消滅，且有羈押之必要，故所請具保停止羈
    押，自難准許，應予駁回。
中    華    民    國    99     年     9    月    6    日
                    刑事第十八庭審判長法  官  吳鴻章
                                      法  官  曾淑華
                                      法  官  汪梅芬
以上正本證明與原本無異。
如不服本裁定，應於收受送達後五日內向本院提出抗告狀。
                                      書記官  劉寶鈴
中    華    民    國    99    年    9     月    6     日

司法院資訊處製作；財團法人民間司法改革基金會備份。
